# 关于中期报告的问题

提问人：zico9999 时间：2013-11-28 22:08:19
谢谢版主，可是为啥准则讲解 2010 版本“中期财务报告”里却写着4-6月，1-6月 2 种类似 3 季报了~

回答人：chenyiwei
其实用三季报举例更好一点。半年报不等于“二季报”，半年报本身的报告期就是 1 ～ 6 月而不是 4 ～ 6 月，所以“本中期”和“年初至本中期末”对半年报而言是同一个概念。